【裁判字號】    89,易,547
【裁判日期】    891026
【裁判案由】    違反毒品危害防制條例
【裁判全文】
臺灣基隆地方法院刑事判決                          八十九年度易字第五四七號
    公  訴  人  臺灣基隆地方法院檢察署檢察官
    被      告  甲○○
右列被告因違反毒品危害防制條例案件，經檢察官聲請以簡易判決處刑 (八十九年度
毒偵字第一八五七、一八五八號 )，本院認為不宜以簡易判決處刑，適用通常程序判
決如左：
    主  文
甲○○連續施用第二級毒品，處有期徒刑柒月。
扣案之第二級毒品安非他命淨重零點肆零捌肆公克沒收消燬之。
    事  實
一、甲○○前曾因二次施用毒品案件，經臺灣基隆地方法院檢察署檢察官聲請本院裁
    定送觀察、勒戒後，均認無繼續施用毒品傾向，分別經臺灣基隆地方法院檢察署
    檢察官於八十八年六月二十八日以八十八年度偵字第二三０八、三六八七號及於
    八十九年一月十一日以八十八年度偵字第一二七四號為不起訴處分確定。復基於
    概括之犯意自八十九年二月一日經警採尿前四日內某時起至八十九年三月三日為
    警採尿送驗前四日內某時止，連續在不詳地點，施用第二級毒品安非他命多次，
    經本院於八十九年四月二十一日以八十九年度基簡字第三五一號判處有期徒刑五
    月，如易科罰金以三百元折算一日，並於八十九年五月六日送達被告，並於八十
    九年五月二十一日確定，復於八十九年三月二十三日二十三時三十分經警採尿前
    四日內某時，在不詳地點，施用第二級毒品安非他命，經本院於八十九年四月二
    十一日以八十九年度基簡字第三九七號判處有期徒刑六月，如易科罰金以三百元
    折算一日，並於八十九年五月十三日送達被告，嗣未經上訴，於八十九年五月三
    十日確定。猶不思悔改，另基於概括犯意，自上開簡易判決後之八十九年五月二
    十八日晚間十一時許至八十九年六月四日十二時五十分許為警採尿送驗前九十六
    小時內某時止，在基隆市○○區○○街等地，連續施用第二級毒品安非他命二次
    ，嗣於八十九年六月二日及六月四日，在台北市○○區○○路一段六十四號前及
    嘉義縣竹崎鄉鹿滿村嘉一六六號公路旁為警查獲，並扣得第二級毒品安非他命淨
    重０˙四二一一公克（驗後淨重０˙四０八四公克）及玻璃吸食器一個。
二、案經台北市政府警察局大同分局報請台灣士林地方法院檢察署及嘉義縣竹崎分局
    報告台灣嘉義地方法院檢察署經台灣高等法院檢察署核令移轉台灣基隆地方法院
    檢察署檢察官偵查起訴。
    理      由
一、右揭事實，訊據被告甲○○坦承不諱，且被告於八十九年六月四日十二時五十分
    許為警查獲所採尿液經送檢驗結果，發現呈甲基安非他命陽性反應，有嘉義縣衛
    生局嘉衛六字第八九０九四四九號煙毒尿液檢驗單一紙附卷足憑，復有安非他命
    淨重０˙四０八四公克扣案可證，被告之自白核與事實相符。又被告曾因二次施
    用毒品案件，經臺灣基隆地方法院檢察署檢察官聲請本院裁定送觀察、勒戒後，
    認無繼續施用毒品之傾向，分別經該署檢察官於八十八年六月二十八日以八十八
    年度偵字第二三０八、三六八七號及於八十九年一月十一日以八十八年度偵字第
    一二七四號為不起訴處分確定，並有上開不起訴處分書及本院被告全國前案紀錄
    表、臺灣基隆地方法院檢察署刑案資料查註紀錄表在卷可稽，被告係屬三犯毒品
    危害防制條例第十條第二項之罪，本件事證明確，被告犯行洵堪認定。
二、查安非他命屬毒品危害防制條例所規定之第二級毒品，該條例第二條第二項第二
    款著有明文。又犯毒品危害防制條例第十條施用毒品之罪者，檢察官應先將被告
    送勒戒處所觀察、勒戒，經觀察、勒戒後，無繼續施用毒品傾向者，應由檢察官
    為不起訴處分，有繼續施用毒品之傾向者，由檢察官聲請法院裁定令入戒治處所
    施以強制戒治；依前開規定為不起訴處分後，五年內再犯施用毒品之罪，經觀察
    、勒戒後，認有繼續施用毒品之傾向或三犯以上者，不適用前開規定，但應由檢
    察官聲請法院裁定令入戒治處所施以強制戒治；強制戒治違反保護管束應遵守事
    項情節重大者，得撤銷保護管束，仍應予強制戒治，毒品危害防制條例第二十條
    定有明文。本件被告屬三犯毒品危害防制條例第十條施用毒品之罪，已如前述，
    依毒品危害防制條例第二十條第三項規定，自應依法處罰，核被告所為，係犯毒
    品危害防制條例第十條第二項之施用第二級毒品罪。其持有第二級毒品安非他命
    之低度行為，應為施用毒品之高度行為所吸收，不另論罪。被告前後二次施用安
    非他命之犯行，時間緊接，觸犯構成要件相同之罪名，顯係基於概括犯意為之，
    為連續犯，應依刑法第五十六條之規定以一罪論，並加重其刑。爰審酌被告不思
    進取，竟長期沉迷毒品戕害身心，且經多次勒戒仍無法斷癮，犯罪所生之危害非
    輕，惟姑念其犯罪後態度尚稱良好等一切情狀，量處如主文所示之刑，以示懲戒
    。
三、扣案之安非他命一包淨重０˙四二一一公克（驗後淨重０˙四０八四公克）係第
    二級毒品，應依毒品危害防制條例第十八條第一項前段沒收銷燬之；另玻璃吸食
    器一個，被告否認為其所有，且尚查無其他證據足資證明該吸食器確為被告所有
    並供本件犯罪所用之物，爰不另為沒收之宣告，附此敘明。
據上論斷，應依刑事訴訟法第二百九十九條第一項前段，毒品危害防制條例第十條第
二項、第十八條第一項前段，刑法第十一條前段、第五十六條，判決如主文。
本案經檢察官周慶華到庭執行職務。
中      華      民      國    八十九    年      十      月    二十六    日
                                臺灣基隆地方法院刑事第二庭
                                        法      官


司法院資訊處製作；財團法人民間司法改革基金會備份。
